Inventaris van het archief van G.J. Bremer [levensjaren 1924-2011], 1924-2007
Nationaal Archief
G.J. Bremer
Bremer
1924-2007
C58
37 inventarisnummer(s); 0,50 meter
Vooralsnog onbekend
Stukken afkomstig van G.J. Bremer (1924-2011), huisarts en hoogleraar huisartsgeneeskunde. Bevat privé-correspondentie, autobiografische aantekeningen, een fotoalbum uit zijn kindertijd, en stukken betreffende zijn verblijf in Duitsland als dwangarbeider
Archiefvorming
Geschiedenis van de archiefvormer
Paragraaf
Geert Jan Bremer (1924-2011), huisarts te Nieuwkoop 1955-1977, was van 1979 tot 1990 hoogleraar Huisartsgeneeskunde aan de Rijksuniversiteit Groningen. In de tweede wereldoorlog was hij enkele jaren dwangarbeider in Duitsland. Hij publiceerde ook diverse boeken. Tekstoverloop (bij meer dan 2000 tekens)
Paragraaf
Tekst
Geschiedenis van het archiefbeheer
Paragraaf
Tekst
De verwerving van het archief
Het archief is door schenking verworven.
Vrije aanvulling op 'verwerving van het archief'
Tekst
Inhoud en structuur van het archief
ABS-rubriek; ABS-trefwoord
Selectie en vernietiging
Tekst
Ordening van het archief
Tekst
Aanwijzingen voor de gebruiker
Openbaarheidsbeperkingen
Volledig openbaar.
Materiële beperkingen
Het archief kent geen beperkingen voor het raadplegen van stukken als gevolg van slechte materiële staat.
Andere toegang
Tekst
Aanvraaginstructie
Openbare archiefstukken kunnen online worden aangevraagd en gereserveerd. U kunt dit ook via de terminals in de studiezaal van het Nationaal Archief doen. Om te kunnen reserveren dient u de volgende stappen te volgen:
Creëer een account of log in.
Selecteer in de archiefinventaris een archiefstuk.
Klik op ‘Reserveer’ en kies een tijdstip van inzage.
Verwant materiaal
Beschikbaarheid van kopieën
Inventarisnummers van dit archief zijn niet in kopievorm beschikbaar
Afgescheiden archiefmateriaal
Tekst
Verwante archieven
Tekst
Publicaties
Literatuurlijst
Auteur, Voorletters, Titel (Plaats: Uitgever, jaar)
Auteur, Voorletters, "Artikeltitel", in: Auteur, Voorletters, Titel bundel (Plaats: Uitgever, jaar), pp.
Auteur, Voorletters, "Artikeltitel", in: Titel tijdschrift, jaargang en nummer, pp.
Bijlagen
Gebruikte afkortingen
Tekst
Concordantie
Tekst
Beschrijving van de series en archiefbestanddelen
- Stukken uit of over zijn kinderjaren en betreffende zijn familie
  - "De eerste levensjaren van ons Kind"; fotoalbum eerste zeven levensjaren Geert Jacob Bremer, 1924-1931; 1; 1 deel
  - Fotomontage groepsportret leerlingen en lerarenkorps van de Rijks-HBS te Schiedam, 1936; 2
  - Reproductie groepsportret leraren Rijks-HBS Schiedam in 1936, 3
    Met een aanduiding van de geportretteerde personen door Bremer
  - Cijferlijst Rijks-HBS Schiedam 4e tot 6e jaar (1941-1942), kopie, 1945; 4
  - Kinderportret "Geert", 1935; 5
  - Notities van zijn vader, H.W. Bremer, o.a. uitspraken gedaan door G.J. Bremer als kind, z.d.; 6
  - Foto's, o.a. van Beetsterzwaag, zijn ouders en grootouders (voornamelijk reproducties), gezinsportretten en enkele archiefstukken, 7
    Met brief van zijn grootvader J. Bremer, dd. 1879, met transcriptie
  - Persoonsbewijs van E.J.N. Wiegersma, moeder van G.J. Bremer, 1942; 8
  - Poesie-album van Esther Wiegersma, moeder van G.J. Bremer, tijdens haar verblijf in een pensionaat te Moerdijk, 1911-1913; 9
  - Dankbetuiging n.a.v. condoleances bij overlijden J. Wiegersma, 1952; 10
- Dagboeken, autobiograifsche notiites en stukken betreffende zijn huwelijksleven
  - Dagboeken van Geert Jacob Bremer, 11-15
    - 24 augustus 1941 t/m 30-12-1941, 1941, 11
    - 1 januari 1942 t/m 7 mei 1942, 1942, 12
    - april - mei 1945 (laatste weken in de oorlog in Würzen en onderweg naar huis), kopie in typoscript, 1945, 13
    - 27 januari - 24 februari 1970, Reis Nepal, 1970, 14
    - 6 januari 1993 t/m 15 augustus 1994, 1993-1994, 15
  - Dagboeken van Nelly Bremer-Steinder, losbladig, 1937-1938; 16
  - Stukken betreffende het overlijden van N. Bremer-Steinder, 1992; 17
    Bevat afscheidsbrief, kort voor haar dood geschreven
  - Levensverhaal en autobiografische aantekeningen, 2008; 18
  - Orde van dienst van het huwelijk van G.J. Bremer en Nelly Steinder, 1953; 19
- Correspondentie
  - Brieven en kaarten door G.J. Bremer aan zijn familie gestuurd, tijdens de oorlogsjaren, 20-22
    - 1943, 20
    - 1944, 21
    - 1945, 22
  - Briefwisseling met D. Gey-Franstadt, D. Hoogendoorn, T.E. Halbertsma, R. Horst, T.F. Langer-Asscher, J. Nooter, J. Spanjaard, J.A. Weijel, 1970-2007; 23
  - "Incidentele correspondentie" (alfabetisch geordend op naam correspondent), 1979-2007; 24
  - Briefwisseling met Mies Franssen (1927-1984), met overlijdensberichten, 1942, 1975-1984, 1985; 25
- Overige stukken en documentatie
  - Briefwisseling over de betekenis van een hindoebeeld in Nepal, waarvan Bremer een foto heeft gemaakt, 2006; 26
  - Gedichten over liefde en huwelijk besproken door Geert Bremer en Nelly Bemer-Steinder, z.d.; 27
  - Bekendmakingen overnemen en overdragen van zijn huisartsenpraktijk te Nieuwkoop, 1955, 1977; 28
  - Stukken betreffende zijn novelle "Wuiven naar de Vijand" over zijn verblijf als dwangarbeider in Würzen, Duitsland, 1944, 1998, 2005; 29
    Bevat foto's
  - "De levenstijdperken van de mens" door N. Bremer-Steinder, 1979; 30
  - "Grenzfluss Mulde. Kriegsende 1945 in Nordsachsen", 1995; 31
  - "Een huisarts wel-beschouwd. Huisartsgeneeskundige opstellen t.g.v. het afscheid van prof. r. Geert Jacob Bremer", 1989; 32
  - "Vraaggesprek bij het afscheid van G.J. Bremer als hoogleraar Huisartsgeneeskunde, opgetekend door T.E. Halbertsma, eind 1988", 33
  - Bespreking van een gedicht van Hans Faverey, door G.J. Bremer, 1986; 34
  - "Het verleden en Screbenica" door G.J. Bremer, 2002; 35
  - "Dr. Jacob Sanders. Een joodse huisarts in het interbellum", door G.J. Bremer, 2005; 36
  - Fotokopiëen van drukwerk over studentenproblematiek in de 2e wereldoorlog, met handgeschreven notities, z.d.; 37